臺灣嘉義地方法院刑事判決
110年度易字第43號
公  訴  人  臺灣嘉義地方檢察署檢察官
被      告  陳榮村



上列被告因竊盜案件，經檢察官提起公訴（109年度偵字第9192
號、109年度偵字第9325號、109年度偵字第9774號），被告於準
備程序進行中就被訴事實為有罪之陳述，經告知簡式審判程序之
旨，並聽取檢察官及被告之意見後，本院裁定改依簡式審判程序
審理，判決如下：
    主  文
陳榮村共同犯竊盜罪，累犯，處有期徒刑肆月，如易科罰金，以
新臺幣壹仟元折算壹日。又犯侵入住宅竊盜罪，累犯，處有期徒
刑柒月；未扣案如附表編號2所示犯罪所得沒收，於全部或一部
不能沒收或不宜執行沒收時，追徵其價額。又犯竊盜罪，累犯，
處有期徒刑肆月，如易科罰金，以新臺幣壹仟元折算壹日；未扣
案如附表編號3所示犯罪所得沒收，於全部或一部不能沒收或不
宜執行沒收時，追徵其價額。前開所犯得易科罰金之罪部分，應
執行有期徒刑柒月，如易科罰金，以新臺幣壹仟元折算壹日。沒
收部分併執行之。
    事  實
一、陳榮村前因強盜、數次竊盜等案件，經本院均判處罪刑確定
    後，再經臺灣嘉義地方法院以105年度聲字第620號裁定應執
    行有期徒刑4年確定，於民國108年5月21日徒刑執行完畢，
    並接續執行其餘案件之拘役刑，嗣於108年7月6日縮刑期滿
    執行完畢。詎其仍不知悔改，分別為以下犯行：
  ㈠與真實姓名年籍不詳綽號「阿音」之成年男子共同意圖為自
    己不法之所有，基於竊盜之犯意聯絡，於109年9月28日15時
    26分許，由「阿音」指示其前往嘉義市○區○○街000號蔬果買
    賣商店，趁蔡淵年趴在店內桌上休息之際，徒手竊取蔡淵年
    所有放置在該店內架上之包包1個（內有身分證、汽車及機
    車駕照、現金新臺幣【下同】2萬元、玉山銀行信用卡2張、
    國泰世華銀行信用卡2張、郵局提款卡1張及存摺1本、玉山
    銀行提款卡1張及存摺1本、國泰世華銀行提款卡1張及存摺1
    本等物），得手後隨即逃離現場。嗣蔡淵年發覺有異，報警
    循線查獲上情。
  ㈡再意圖為自己不法之所有，基於竊盜之犯意，於109年10月5
    日1時7分許，行經嘉義市○區○○路00巷00號後面02室盧建谷
    之居所，發現門未上鎖，認有機可趁，無故侵入其內，徒手
    竊取盧建谷放置在客廳桌子抽屜內現金4500元，得手後隨即
    逃離現場。嗣盧建谷發覺有異，報警循線查獲上情。
  ㈢又意圖為自己不法之所有，基於竊盜之犯意，於109年10月7
    日15時49分許，至嘉義市○區○○路00號50嵐飲料店，發現後
    門未關閉，認有機可趁，在該店內樓梯口處，徒手竊取張庭
    羽所有之COACH牌黑色小包包1個（內有身分證、健保卡、現
    金500元、信用卡7張、提款卡2張等物）、王蓓馨所有之粉
    紅色皮夾1個（內有健保卡、身分證、提款卡2張、現金500
    元等物）、劉家呈所有之黃色小錢包1個（內有現金1003元
    ），得手後隨即逃離現場。嗣張庭羽、王蓓馨、劉家呈發覺
    有異，報警循線查獲上情。
二、案經蔡淵年訴請嘉義市政府警察局第二分局報告臺灣嘉義地
    方檢察署檢察官偵查起訴。
    理  由
一、本件被告陳榮村所犯之罪，為刑法第320條第1項竊盜罪、同
    法第321 條第1 項第1 款侵入住宅竊盜罪，均係死刑、無期
    徒刑、最輕本刑為3 年以上有期徒刑以外之罪，其於準備程
    序進行中，就被訴事實為有罪之陳述，經本院告知簡式審判
    程序之旨，並聽取當事人之意見後，認宜進行簡式審判程序
    ，爰依刑事訴訟法第273條之1第1項規定，裁定進行簡式審
    判程序，合先敘明。
二、上開犯罪事實，業據被告於警詢、本院準備程序及審理時皆
    供承不諱，核與告訴人蔡淵年、被害人盧建谷、張庭羽、王
    蓓馨、劉家呈於警詢時指稱之被害情節大致相符，另有被害
    報告單共5紙、監視錄影翻拍照片共19張、現場照片共7張等
    在卷可佐，足徵被告之任意性自白與事實相符而可採。本案
    事證明確，被告之犯行均堪認定，應依法論科。　　
三、論罪科刑： 
  ㈠核被告就事實欄一、㈠及一、㈢部分所為，均係犯刑法第320條
    第1項之竊盜罪，另就事實欄一、㈡部分所為，係犯刑法第32
    1條第1項第1 款之侵入住宅竊盜罪。再者，事實欄一、㈠所
    示犯行，被告與「阿音」之成年男子相互間具有犯意聯絡與
    行為分擔，應為共同正犯。此外，事實欄一、㈢所示犯行，
    被告以一次竊盜行為侵害數被害人之財產法益，為想像競合
    犯，應依刑法第55條規定，從一重之竊盜罪處斷。至被告所
    犯之上開3罪間，犯意各別，行為互殊，應予分論併罰。
  ㈡被告前有如事實欄一所載之前案與執行情形，有臺灣高等法
    院被告前案紀錄表在卷可參，其於受徒刑執行完畢後5年內
    ，故意再犯本案有期徒刑以上之各罪，為累犯。而司法院大
    法官釋字第775 號解釋，依解釋文及理由之意旨，係指構成
    累犯者，不分情節，一律加重最低本刑，於不符合刑法第59
    條所定要件之情形下，致生行為人所受之刑罰超過其所應負
    擔罪責之個案，不符罪刑相當原則、比例原則。於此範圍內
    ，在修正前，為避免發生上述罪刑不相當之情形，法院就該
    個案應裁量是否加重最低本刑；依此，該解釋係指個案應量
    處最低法定刑、又無法適用刑法第59條在內減輕規定之情形
    ，法院應依此解釋意旨裁量不予加重最低本刑（最高法院10
    8 年度台上字第338 號判決意旨可資參照）。本案被告依其
    犯罪與累犯情節，並無上開所指不予加重最低本犯之情形，
    是認酌量加重被告之刑，尚符憲法罪刑相當原則之要求，爰
    依刑法第47條第1 項規定，就被告本案所犯各罪，均加重其
    刑。
  ㈢本院審酌被告不思以正當途徑獲取生活所需，為牟取不法利
    益，趁機竊取他人財物，對他人財產權造成危害，所為可議
    ，復考量其有多次竊盜前科（惟上揭構成累犯之前科部分不
    予以重複評價），及斟酌本案告訴人、被害人所受損害程度
    ，被告就事實欄一、㈠之犯行係與人共犯，其參與情節，以
    及被告各次犯行所獲利益，併考量被告業已坦承犯行，但尚
    未與本案告訴人、被害人和解等犯後態度，暨被告自述國中
    畢業之智識程度，未婚，無子女，未住家裡，無業，近1年
    多生活開銷仰賴友人之家庭與經濟狀況等一切情狀，分別量
    處如主文所示之刑，另就事實欄一、㈠及一、㈢之罪，定如主
    文所示之應執行刑，並均諭知易科罰金之折算標準。
四、沒收之說明：
　㈠按犯罪所得，屬於犯罪行為人者，沒收之，於全部或一部不
    能沒收或不宜執行沒收時，追徵其價額，刑法第38條之1 第
    1 項前段、第3 項分別定有明文。次按共同正犯犯罪所得之
    沒收或追徵，應就各人所分得之數為之。倘若共同正犯內部
    間，對於不法利得分配明確時，應依各人實際分配所得宣告
    沒收；若共同正犯成員對不法所得並無處分權限，與其他成
    員亦無事實上之共同處分權限者，自不予諭知沒收（最高法
    院107年度台上字第1572號判決要旨可參）。且共同正犯各
    成員有無犯罪所得、所得數額，係關於沒收、追繳或追徵標
    的犯罪所得範圍之認定，因非屬犯罪事實有無之認定，並不
    適用「嚴格證明法則」，無須證明至毫無合理懷疑之確信程
    度，應由事實審法院綜合卷證資料，依自由證明程序釋明其
    合理之依據以認定（最高法院104年度台上字第3604號判決
    意旨參照）。
  ㈡經查，事實欄一、㈡及一、㈢所示犯行，被告供承係其單獨犯
    案（見本院卷第108頁），而其竊得如附表編號2、3所示之
    財物，屬被告各次犯行之犯罪所得，因未據扣案，為免被告
    坐享不法成果，認均應依前開規定宣告沒收，於於全部或一
    部不能沒收或不宜執行沒收時，追徵其價額。至事實欄一、
    ㈠所示犯行，被告於警詢及本院審理時皆供稱其竊取得手之
    財物，已全數交予「阿音」，其並未分得任何財物，「阿音
    」僅事後有請其喝飲料等語（見本院卷第108至109頁），而
    卷內亦無其他事證可認被告就本次犯行取得並保有附表編號
    1所示之財物，應對被告有作有利之認定，認被告就本次犯
    行未獲犯罪所得，不予宣告沒收或追徵。
據上論斷，應依刑事訴訟法第273 條之1第1 項、第299 條第1項
前段，第320 條第1項、第321條第1項第1款、第28條、第55條、
第47條第1項、第51條第5 款、第41條第1項前段、第38條之1第1
項前段、第3 項，刑法施行法第1條之1第1項，判決如主文。
本案經檢察官周欣潔提起公訴，檢察官徐鈺婷到庭執行職務。
中　　華　　民　　國　　110 　年　　2 　　月　　26　　日
                  刑事第六庭    法　官　李東益
以上正本證明與原本無異。
如不服本判決應於收受判決後20日內向本院提出上訴書狀，並應
敘述具體理由；其未敘述上訴理由者，應於上訴期間屆滿後20日
內向本院補提理由書（均須按他造當事人之人數附繕本）「切勿
逕送上級法院」。告訴人或被害人如對於本判決不服者，應具備
理由請求檢察官上訴，其上訴期間之計算係以檢察官收受判決正
本之日期為準。
中　　華　　民　　國　　110 　年　　2 　　月　　26　　日
                                書記官　陳雪鈴
附錄論罪科刑法條全文：
中華民國刑法第320條
意圖為自己或第三人不法之所有，而竊取他人之動產者，為竊盜
罪，處5年以下有期徒刑、拘役或50萬元以下罰金。
意圖為自己或第三人不法之利益，而竊佔他人之不動產者，依前
項之規定處斷。
前二項之未遂犯罰之。
中華民國刑法第321條
犯前條第1項、第2項之罪而有下列情形之一者，處6月以上5年以
下有期徒刑，得併科50萬元以下罰金：
一、侵入住宅或有人居住之建築物、船艦或隱匿其內而犯之。
二、毀越門窗、牆垣或其他安全設備而犯之。
三、攜帶兇器而犯之。
四、結夥三人以上而犯之。
五、乘火災、水災或其他災害之際而犯之。
六、在車站、港埠、航空站或其他供水、陸、空公眾運輸之舟、
    車、航空機內而犯之。
前項之未遂犯罰之。
附表：
編號 竊得財物   1 蔡淵年所有之包包1個（內有身分證、汽車及機車駕照、現金2萬元、玉山銀行信用卡2張、國泰世華銀行信用卡2張、郵局提款卡1張及存摺1本、玉山銀行提款卡1張及存摺1本、國泰世華銀行提款卡1張及存摺1本等物）   2 盧建谷所有之現金4500元   3 ⑴張庭羽所有之COACH牌黑色小包包1只（內有身分證、健保卡、現金500元、信用卡7張、提款卡2張等物） ⑵王蓓馨所有之粉紅色皮夾1個（內有健保卡、身分證、提款卡2張、現金500元等物） ⑶劉家呈所有之黃色小錢包1個（內有現金1003元）